# 由出租人承担装修费的情况下承租人的会计处理

提问人：wx_625e60bebcff 时间：2022-11-01 18:39:44
请教陈版及各位老师，
公司作为承租人租赁商场，对租赁采用IFRS16核算确认使用权资产及租赁负债。在租赁期间，出租人对商场进行装修，采用这种形式对承租人进行补贴。这种情况下是作为租赁激励进行处理么。会计上该如何处理？我理解是否可以按照出租人承担的装修费金额，借：长期待摊费用，贷：使用权资产。

回答人：chenyiwei
这种情况（出租人承担承租人的费用）属于租赁激励。基于简化处理考虑，承租人不需要分别确认使用权资产和免于支付的租金（装修款），按享受激励后的实际应付租金确认使用权资产和租赁负债即可。也不需要单独确认出租方赠送的装修为长期待摊费用。